臺灣高等法院臺中分院刑事判決　　　99年度金上訴字第2104號
上　訴　人
即　被　告　祝之興
選任辯護人　林益輝律師
上列上訴人因違反銀行法案件，不服臺灣臺中地方法院97年度金
訴字第22號中華民國99年8月11日第一審判決（起訴案號：臺灣
臺中地方法院檢察署96年度偵字第21105號），提起上訴，本院
判決如下：
    主  文
上訴駁回。
    事  實
一、祝之興明知除法律另有規定者外，非銀行不得經營或辦理國
    內外匯兌業務（違法經營辦理國內外匯兌業務之行為，以下
    簡稱地下匯兌），因附表所示劉麟英等人有以新台幣匯兌人
    民幣之需要，竟與配偶林小娟（原籍為大陸地區人民，業經
    原審判處有期徒刑一年七月，緩刑三年確定）、林小娟住居
    於大陸地區之胞妹林梅香及自稱為「張先生」之成年男子（
    真實姓名、年籍均不詳，下稱不詳成年男子），共同基於非
    法辦理國內外匯兌業務之犯意聯絡，自民國九十五年七月二
    十四日（即附表編號之第一筆匯款）後某日起，至九十六
    年六月十六日為警查獲前某日止，以其夫妻當時所居住，位
    於臺北市○○區○○路四七七號三樓住處作為營業據點，並
    以祝之興所有之NOKIA廠牌手機一支（內置行動電話門號000
    0000000SIM卡一張）、林小娟所有之SAMSUNG廠牌手機一支
    （內置行動電話門號0000000000SIM卡一張）及設置於上開
    住處之00-00000000號市內電話，接受如附表所示之劉麟英
    等客戶之委託，經營臺灣與大陸地區之地下匯兌業務。其經
    營方式為：由林梅香每日以電話告知祝之興當日新臺幣兌換
    人民幣之匯率，祝之興、林小娟接獲附表所示客戶來電後，
    再將匯率告知客戶，由客戶自行依當日之匯率，將所需之人
    民幣金額換算為新臺幣後，以現金交付祝之興（如附表編號
    劉麟英部分），或由祝之興提供其不知情之母親曹五（另
    經檢察官為不起訴處分）在臺北逸仙郵局所開立之帳戶（局
    號0000000、帳號0000000）供附表編號以下之丁鳳立等客
    戶匯入新臺幣款項（其中附表編號之陳美香係在臺中市○
    ○路郵局匯款），俟祝之興收得新臺幣現金或匯款入帳後，
    乃將等值之人民幣金額及客戶所指定之付款方式，以電話告
    知林梅香，由林梅香在大陸地區依金額及方式先行墊付人民
    幣款項予客戶所指定之人士或帳戶，祝之興再定期（每二日
    或每四、五日不等）將所收取之現金及事先自曹五帳戶內領
    出之款項，交予林梅香所指示前來收款自稱「張先生」之不
    詳成年男子，該自稱「張先生」之不詳成年男子再以不詳方
    式將資金匯往大陸地區，祝之興及林小娟則從中抽取萬分之
    五（即新臺幣每萬元抽取五元）之報酬。祝之興、林小娟於
    上開期間，向附表所示之客戶收取供辦理地下匯兌所用之新
    臺幣款項合計為一千六百七十九萬二千二百二十元，依萬分
    之五之比例計算係從中獲得八千三百九十六元之報酬。嗣於
    九十六年六月二十六日，為警持搜索票前往上開住處查獲，
    並扣得記載辦理匯兌客戶資料之字條十張、撕碎字條五張、
    NOKIA廠牌手機一支（內置行動電話門號0000000000SIM卡一
    張）、SAMSUNG廠牌手機一支（內置行動電話門號000000000
    0SIM卡一張）及市內電話機一具，而查知上情【祝之興於本
    案查獲後，又另起犯意自九十六年七月間起至九十七年一月
    二十九日止，從事地下匯兌業務部分，業經臺灣臺北地方法
    院九十七年度簡字第三六四四號判處有期徒刑二年、緩刑五
    年確定；又另行起意於九十七年九月二十四日起再從事地下
    匯兌業務部分，則經臺灣臺北地方法院以九十八年度金訴字
    第二六號判處有期徒刑三年六月，經上訴臺灣高等法院後，
    再經臺灣高等法院以九十九年度金上訴字第二六號駁回上訴
    而告確定】。
二、案經內政部警政署刑事警察局移送臺灣臺中地方法院檢察署
    檢察官偵查起訴。
    理  由
一、證據能力說明：
    按被告以外之人於審判外之陳述，雖不符刑事訴訟法第一百
    五十九條之一至之四等四條之規定，而經當事人於審判程序
    同意作為證據，法院審酌該言詞陳述或書面陳述作成時之情
    況，認為適當者，亦得為證據。訴訟當事人於法院調查證據
    時，知有刑事訴訟法第一百五十九條第一項不得為證據之情
    形，而未於言詞辯論終結前聲明異議者，視為有前項之同意
    ，刑事訴訟法第一百五十九條之五定有明文。本判決以下所
    引用之被告以外之人於審判外之言詞或書面陳述，而不符合
    刑事訴訟法第一百五十九條之一至第一百五十九條之四之規
    定者，業經本院於審理時當庭提示而為合法之調查，公訴人
    及被告祝之興之辯護人於本院審理時均表示無意見，不爭執
    其證據能力，本院復審酌前開證據作成或取得之狀況，並無
    非法或不當取證之情事，且亦無顯不可信之情況，故本院認
    為以之作為本案證據均屬適當，均具有證據能力，先予敘明
    。
二、被告祝之興經本院合法傳喚未於審判期日到庭，惟上開犯罪
    事實，業據其於原審審理時坦承不諱，核與其配偶即同案共
    犯林小娟之供述一致，且查：
（一）被告祝之興與其配偶林小娟接受如附表所示之劉麟英等客
      戶之委託辦理臺灣與大陸地區間之地下匯兌等情，業據證
      人即附表編號、所示之劉麟英、何靜文於警詢及原審
      審理中、其餘附表所示之丁鳳立、張秋霞、鄭愛娟（及受
      鄭愛娟之託匯款之蔡茂松）、張成嬌、魏彰裕、許德興、
      徐強芬、林明雄、袁木清、林麗碧、陳美香於警詢中證稱
      綦詳（筆錄頁碼詳附表），並有調閱通聯查詢單（見聲搜
      卷第二六二頁）、匯款單及曹五上開郵局帳戶之客戶歷史
      交易清單附卷可參（相對照之書證頁碼見附表），而曹五
      所申請之臺北逸仙郵局帳號00000000000000帳戶，確遭被
      告祝之興使用乙情，並據證人曹五於警詢中陳明（見警卷
      一藍筆編頁第二三一至二三三頁）。此外，復有記載辦理
      匯兌客戶資料之字條十張、撕碎字條五張、NOKIA廠牌手
      機一支（內置行動電話門號0000000000SIM卡一張）、SAM
      SUNG廠牌手機一支（內置行動電話門號0000000000SIM卡
      一張）等扣案可佐。
（二）起訴意旨雖認本案尚有謝勝正委託被告祝之興及其配偶林
      小娟辦理地下匯兌云云，且證人謝勝正於警詢中並證稱：
      伊之配偶熊清溪曾於九十五年初委託被告祝之興匯款至大
      陸地區予綽號「小雲」之大陸地區人士，故曾匯款新臺幣
      四萬元至曹五之郵局帳戶等語（見警卷二藍筆編頁第三二
      二至三二四頁），然其於警詢中並未提出匯款單據供憑，
      復經本院核對卷附曹五郵局帳戶九十五年間之客戶歷史交
      易清單（見警卷三藍筆編頁第二五五至二七四頁），亦查
      無任何「謝勝正」或「熊清溪」之匯款紀錄，而證人謝勝
      正於原審審理中又證稱：因伊曾雇用某大陸地區人士照顧
      岳父，平時均以現金支付報酬，然某日該大陸地區人士表
      示大陸親友亟需用錢，遂請求伊與配偶將報酬直接匯至大
      陸地區，並提供帳號供伊匯款，然係以何帳戶匯款伊已記
      不清楚，且伊與配偶均不知悉事後匯兌之手續係由何人辦
      理等語明確（見原審卷二第一七三頁反面），並於庭後具
      狀到院陳報稱：當初匯款之帳戶、金額等細節均已無從查
      考等語（見原審卷二第二０五頁），是在無補強證據互核
      相佐下，尚難徒憑證人謝勝正於警詢中之證述，遽認此部
      分亦屬被告祝之興受託從事地下匯兌之情節，附此敘明。
（三）又查，臺灣地區人民雖自九十一年八月二日以後可直接在
      臺灣地區之特定銀行及郵局以美金匯入與各銀行、郵局有
      匯兌關係之大陸地區銀行，在大陸地區提領美金或換成其
      他貨幣，而被告祝之興於警詢及原審準備程序時固亦供稱
      ：伊向附表編號之劉麟英收取現金後，會將款項先存入
      伊在臺灣銀行、彰化銀行之帳戶內，再提領兌換為美金後
      ，由各銀行依美金匯款程序將美金匯至林梅香指定之大陸
      地區銀行帳戶內云云（見警卷一藍筆編頁第一九三頁、原
      審卷一第一００頁），其於原審後續準備程序中又供稱：
      伊僅就新臺幣三十萬元以下之款項自行以美金匯兌方式辦
      理，其餘超過新臺幣三十萬元之部分，則將款項交由「張
      先生」處理云云（見原審卷一第一六九頁反面），惟被告
      祝之興嗣後於原審均堅稱：伊並未親自辦理匯兌手手續，
      僅係將所收取如附表編號劉麟英之新台幣現金、及自曹
      五帳戶內提領其餘丁鳳立等客戶之匯款後，以現金交付「
      張先生」，至於「張先生」在何金融機構以何方式辦理
      本件匯兌伊不清楚，伊先前所供述之情節，無非係就伊所
      知一般辦理匯兌之程序加以陳述等語（見原審卷二第四頁
      反面、一七四頁反面），復經原審函詢被告祝之興所有金
      融機構之開戶情形結果，其於臺灣銀行並未開戶（見原審
      卷二第一八四頁），而其於彰化銀行雙園分行所開立之帳
      戶，亦查無九十六年三至五月間以多筆之現金存入（即編
      號劉麟英部分）、或與附表編號以下之丁鳳立等客戶
      將款項匯入曹五帳戶後轉入該行之交易紀錄等情，亦有彰
      化銀行雙園分行九十八年三月三十一日彰雙園字第098069
      8號函所附存摺存款帳戶資料及交易明細查詢附卷可參（
      見原審卷一第二０七、二０八頁），益見被告祝之興先前
      對己不利之供述，要與事實不符。參酌被告於本案查獲後
      ，仍圖僥倖另起犯意，各於九十六年七月間起至九十七年
      一月二十九日止、九十七年九月二十四日起至九十八年七
      月二日止，仍再從事地下匯兌犯行，先後經臺灣臺北地方
      法院以九十七年度簡字第三六四四號判處有期徒刑二年、
      緩刑五年確定；同院以九十八年度金訴字第二六號判處有
      期徒刑三年六月，經上訴臺灣高等法院後，再經臺灣高等
      法院以九十九年度金上訴字第二六號駁回上訴而告確定等
      情，有臺灣高等法院被告祝之興之前案紀錄表及臺灣臺北
      地方法院、臺灣高等法院上開刑事判決書在卷可按，復依
      上開判決所載之犯罪事實，其於另案辦理地下匯兌之程序
      ，與本案尚非全然雷同，是被告祝之興因對各該案件之犯
      罪情節記憶有所混淆，致為與事實不符之供述，非無可能
      ，依刑事訴訟法第一百五十六條第二項規定之意旨，自不
      得據為認定此部分事實之唯一證據。
（四）辯護人於原審辯護意旨雖認被告祝之興於本案之犯行，應
      受臺灣臺北地方法院九十七年度簡字第三六四四號確定判
      決之既判力效力所及云云。惟按集合犯、繼續犯等犯罪類
      型，固因其行為特質而評價為包括一罪，然並非所有反覆
      實行之行為，皆一律認為包括一罪，仍須從行為人主觀犯
      意，自始係基於概括性，行為之時空上具有密切關係，且
      依社會通念，認屬包括之一罪為合理適當者，始足當之，
      否則仍應依實質競合予以併合處罰。尤以行為經警查獲時
      ，其反社會性已具體表露，行為人已有受非難之認識，其
      包括一罪之犯行至此終止，如經司法機關為相關之處置（
      如具保、責付等）後，猶再犯罪，則主觀上顯係另行起意
      ，客觀上其受一次評價之事由亦已消滅，自不得再以繼續
      犯論（最高法院九十七年度台上字第三四四一號判決要旨
      參照）。經查，被告祝之興於本案自九十五年七月二十四
      日（即附表編號之第一筆匯款，為本案最早之匯款）後
      某日起，至九十六年六月二十六日為警搜索查獲時止辦理
      地下匯兌之犯行，因其匯兌之業務本具有反覆性及延續性
      ，故其多次匯兌之行為，乃業務本質所當然，固屬繼續犯
      而應論以包括之一罪，然被告祝之興關於本案犯行於九十
      六年六月二十六日經搜索查獲後，業經檢察官諭知以三萬
      元具保候傳（見他字卷二第二二、二九、三一頁），其又
      自九十六年七月間起再從事地下匯兌行為，嗣於九十七年
      一月二十九日另由法務部調查局臺北市調查處搜索查獲，
      並移送臺灣臺北地方法院檢察署檢察官偵辦，復經臺灣臺
      北地方法院以九十七年度簡字第三六四四號判處有期徒刑
      二年、緩刑五年確定等情，有臺灣高等法院被告祝之興之
      前案記錄表及臺灣臺北地方法院上開判決（含附件起訴書
      ）附卷可參，復經原審調取上開案件卷宗核閱無訛，揆諸
      前揭說明，關於其本案所為之地下匯兌犯行，顯因遭查獲
      而有受刑責非難之認識，其主觀上繼續犯之單一犯意應告
      終止，至其於本案具保獲釋後之九十六年七月間所從事之
      地下匯兌業務，顯係貪圖僥倖另行起意而為，要無疑義，
      本案自應依法論罪科刑，當不受前開確定判決（即臺灣臺
      北地方法院九十七年度簡字第三六四四號確定判決）既判
      力效力所及，辯護意旨上開所指，尚有誤會。
（五）綜上所述，本件事證明確，被告祝之興犯行堪以認定，自
      應依法論科。
三、論罪科刑：
（一）按中央銀行為中華民國之國家銀行，依中央銀行法第十三
      條規定「中華民國貨幣，由本行發行之。」、「本行發行
      之貨幣為國幣，對於中華民國境內之一切支付，具有法償
      效力。」、「貨幣之印製及鑄造，由本行設廠專營並管理
      之。」因此中華民國貨幣即為國幣。依行政院八十九年一
      月二十六日發布，並自同年七月一日起施行之中央銀行發
      行新臺幣辦法第一條：「中央銀行為依中央銀行法第十三
      條第1項規定發行中華民國貨幣，特訂定本辦法。」、第
      二條：「中華民國貨幣為新臺幣，除適用中央銀行法關於
      國幣之規定外，依本辦法之規定。」、第五條第一項：「
      新臺幣不得偽造、變造、故意毀損，亦不得仿造或販賣、
      公開陳列其仿造品；其硬幣並不得意圖營利予以銷毀。違
      者，依妨害國幣及其他有關規定處罰。」。中央銀行並於
      九十一年七月十五日公告「中央銀行在臺灣地區委託臺灣
      銀行發行新臺幣辦法、金門新臺幣行使辦法、馬祖新臺幣
      行使辦法」已於九十一年六月三十日屆滿，當然廢止。因
      此僅新臺幣屬我中華民國貨幣。再根據我國中央銀行「外
      匯管理條例」第二條規定，「外匯指外國貨幣、票據，及
      其他有價證券」，其外匯的定義較為具體；在外匯市場交
      易上，外匯狹義的定義指的是『外國貨幣』。除新臺幣係
      我中華民國貨幣外，其他貨幣均是外國貨幣。中國人民幣
      雖非我國所承認之法定貨幣，但卻為中國大陸地區所定之
      具流通性貨幣，則人民幣當屬資金、款項、外國貨幣，應
      無疑義。
（二）次按所謂「匯兌」，係指寄款、領款之一種方式，由某地
      付款，而於指定之地點領款而言；銀行法第二十九條之匯
      兌業務，係指行為人不經由現金之輸送，而藉與在他地之
      分支機構或特定人間之資金清算，經常為其客戶辦理異地
      間款項之收付，以清理客戶與第三人間債權債務關係或完
      成資金轉移之行為；又所謂「國內外匯兌」，則係指銀行
      利用與國內異地或國際間同業相互劃撥款項之方式，如電
      匯、信匯、票匯等，以便利顧客國內異地或國際間交付款
      項之行為，代替現金輸送，了結國際間財政上、金融上及
      商務上所發生之債權債務，收取匯費，並可得無息資金運
      用之一種銀行業務而言。是凡從事異地間寄款、領款之行
      為，無論是否賺有匯差，亦不論於國內或國外為此行為，
      均符合銀行法該條項「匯兌業務」之規定（最高法院九十
      二年台上字第一九三四號、九十五年度台上字第五九一０
      號判決意旨參照）。再者，「辦理國內外匯兌業務」，係
      指經營接受匯款人委託將款項自國內甲地匯往國內乙地交
      付國內乙地受款人、自國內（外）匯往國外（內）交付國
      外（內）受款人之業務，諸如在臺灣地區收受客戶交付之
      新臺幣，而在國外將等值外幣交付客戶指定受款人之行為
      即屬之；換言之，辦理國內外匯兌業務，無論係以自營、
      仲介、代辦或其他安排之方式，行為人不經由全程之現金
      輸送，藉由與在他地之分支機構或特定人間之資金清算，
      經常為其客戶辦理異地間款項之收付，以清理客戶與第三
      人間債權債務關係或完成資金轉移之行為，均屬銀行法上
      之「匯兌業務」（最高法院九十五年台上字第一三二七號
      判決意旨亦揭櫫甚詳）。查被告祝之興與其配偶林小娟以
      收取現金及提供不知情之曹五在郵局所開立帳戶供匯款之
      方式，接受如附表所示客戶之委託，在臺灣收取相當數額
      之新臺幣，並交由自稱「張先生」之不詳成年男子以不詳
      方式將資金匯至大陸地區，復由大陸地區之「林梅香」將
      等值之人民幣交予客戶所指定大陸地區人士或金融帳戶，
      而完成資金之移轉，即具有將款項由甲地匯往乙地之功能
      ，自屬辦理匯兌業務之範疇，應受銀行法第二十九條第一
      項之規範，不論客戶所存、領之資金性質為何，亦不以一
      般銀行已能合法辦理該類資金款項之匯兌，或行為人以賺
      取其間之匯兌差價為成立要件，縱使被告行為時，臺灣地
      區之銀行尚未合法可從事新台幣與人民幣之直接換匯業務
      ，惟被告祝之興確有違法從事兩岸地下換匯情事，自應受
      銀行法上開規範之立法目的限制。故核被告祝之興所為，
      係違反銀行法第二十九條第一項之規定，應依同法第一百
      二十五條第一項規定論處。被告祝之興與其配偶林小娟暨
      大陸地區人民「林梅香」及自稱「張先生」之不詳成年男
      子，就上開犯行間，具有犯意聯絡及行為分擔，均為共同
      正犯。
（三）復按銀行法第二十九條之非法辦理國內外匯兌業務，所稱
      「業務」係指基於社會地位、繼續經營，本質上即具有反
      覆性及延時性，是以被告多次為非法匯兌之行為，為繼續
      犯，屬包括一罪。是以被告祝之興自九十五年七月二十四
      日後某日起至九十六年六月二十六日為警查獲時止，基於
      一個從事業務之決意，多次、經常性為附表所示之客戶辦
      理兩岸間之匯兌業務，其多次之辦理國內外匯兌行為均包
      含於一個業務行為內，應以繼續犯論以包括之一罪。
四、原審判決認被告祝之興罪證明確，適用銀行法第一百二十五
    條第一項前段、第一百三十六條之一、刑法第十一條前段、
    第二十八條、三十八條第一項第二款等規定，並審酌被告祝
    之興於本案行為時，尚無不良素行，然其明知非銀行不得辦
    理國內外匯兌業務，竟違法從事此業而辦理兩岸間之匯兌業
    務，破壞政府對金融管制之機制，並危及社會金融秩序，惟
    念及兩岸間之地下匯兌業務，乃因特殊政治背景及法令限制
    應運而生，被告祝之興僅以客戶所委託款項以新台幣每萬元
    賺取五元之報酬，並未牟取暴利，犯罪情節及惡性均非重大
    等一切情狀，量處被告祝之興有期徒刑三年二月。復說明被
    告與同案共犯林小娟、林梅香、自稱「張先生」之不詳成年
    男子共同經營辦理本件地下匯兌業務之犯罪所得為八千三百
    九十六元，應依銀行法第一百三十六條之一之規定沒收，如
    全部或一部不能沒收時，以渠等財產連帶抵償之，另扣案之
    字條十張、撕碎字條五張、NOKIA廠牌手機一支（內置行動
    電話門號0000000000SIM卡一張）、SAMSUNG廠牌手機一支（
    內置行動電話門號0000000000SIM卡一張）、市內電話機一
    具，均依法宣告沒收（沒收部分詳後述）。核其認事用法俱
    無不當，量刑亦稱允洽。被告上訴意旨雖辯稱本案犯行時間
    ，明顯在臺灣臺北地方法院九十七年度簡字第三六四四號刑
    事確定判決所確認之九十五年七、八月起至九十七年九月二
    十三日止之犯罪期間內，且犯罪事實亦與該案所認相同，應
    為該案之既判力所及，本案自應為免訴判決云云；然查，臺
    灣臺北地方法院九十七年度簡字第三六四四號刑事確定判決
    所確認之事實乃：被告祝之興於九十五年七、八月間起，在
    臺北市○○區○○路四七七號三樓內，以電話聯絡之方式，
    從事大陸地區與新臺幣間之地下匯兌業務，嗣於九十六年七
    月間經警查獲後，仍不知悔改，於「九十六年七月間」起，
    基於相同犯意，於上開處所，以相同手法，但改以客戶直接
    交付現金之方式，再度從事大陸地區與新臺幣間之地下匯兌
    業務，迄九十七年一月二十九日為法務部調查局臺北調查處
    查獲，此有臺灣臺北地方法院九十七年度簡字第三六四四號
    刑事判決書及臺灣臺北地方法院檢察署九十七年度偵字第七
    六七六號起訴書各一件在卷可據（見原審卷第二五至二八頁
    ），是臺灣臺北地方法院九十七年度簡字第三六四四號刑事
    確定判決所確認之犯罪時間為「九十六年七月間起至九十七
    年一月二十九日止」，非被告祝之興所稱「九十五年七、八
    月起至九十七年九月二十三日止」，被告祝之興對該案之犯
    罪時間應有誤認；再者，原審亦已說明本案所為之地下匯兌
    犯行，於遭查獲後，因被告祝之興就此已有受刑責非難之認
    識，其主觀上繼續犯之單一犯意應告終止，是其於本案具保
    獲釋後之九十六年七月間所從事之地下匯兌業務，顯係貪圖
    僥倖另行起意而為，即不受前開確定判決既判力所及，被告
    祝之興猶執陳詞指稱本案應為該案之既判力所及，本案自應
    為免訴判決云云，自非可採，是以被告祝之興之上訴為無理
    由，應予駁回。
五、沒收部分：
    被告祝之興與其配偶林小娟、林梅香及自稱「張先生」之共
    犯從事地下匯兌業務，係以匯款金額新臺幣每萬元抽取五元
    之報酬獲利乙節，業據被告祝之興供承在卷（見原審卷二第
    四頁反面），是於本案經營期間，被告祝之興與其配偶林小
    娟所收受如附表所示客戶交付之新臺幣款項為一千六百七十
    九萬二千二百二十元，依上開比例計算，被告祝之興與其配
    偶林小娟、同案共犯林梅香、自稱「張先生」之不詳成年男
    子共同經營辦理本件地下匯兌業務之犯罪所得，應為新臺幣
    八千三百九十六元，該犯罪所得為被告祝之興及其餘共犯所
    有，應依銀行法第一百三十六條之一之規定諭知連帶沒收，
    如全部或一部不能沒收時，以渠等財產連帶抵償之。另扣案
    之記載辦理匯兌客戶資料之字條十張、撕碎字條五張、NOKI
    A廠牌手機一支（內置行動電話門號0000000000SIM卡一張）
    及市內電話機1具，為被告祝之興所有，SAMSUNG廠牌手機一
    支（內置行動電話門號0000000000SIM卡一張）則為共犯林
    小娟所有，且均係供渠等經營本案匯兌業務所用，業據被告
    祝之興及其配偶林小娟於原審供述明確（見原審卷三第一０
    七頁），爰均依刑法第三十八條第一項第二款規定，併予宣
    告沒收。至其餘扣案之帳冊一本、名片一盒、電話簿一本、
    計算機一台、被告祝之興郵局存簿一本、林小娟郵局存簿一
    本、手機一支（內置行動電話門號0000000000號SIM卡一張
    ）、手機一支（內置行動電話門號0000000000號SIM卡一張
    ）及現金新台幣一萬五千三百元，被告祝之興於原審審理時
    供稱：帳冊及電話簿內均係記載朋友之電話，名片係供伊與
    林小娟經營美妝店使用，伊與林小娟之郵局存摺於本案均未
    使用，其餘手機二支並未提供予客戶等語明確（見原審卷三
    第一０七頁），且本院復查無確切證據足認上開物品與本案
    有關，且該等物品亦非為違禁物，爰均不予宣告沒收。
六、本件被告經合法傳喚，無正當之理由不到庭，爰不待其陳述
    逕行判決。
據上論結，應依刑事訴訟法第三百七十一條、第三百六十八條，
判決如主文。
本案經檢察官徐松奎到庭執行職務。
中    華    民    國   100    年    2     月    23    日
            刑事第七庭    審判長法  官  林  榮  龍
                                法  官  黃  仁  松
                                法  官  王  義  閔
上列正本證明與原本無異。
如不服本判決應於收受送達後十日內向本院提出上訴書狀，其未
敘述上訴理由者，並得於提起上訴後十日內向本院補提理由書 (
均須按他造當事人之人數附繕本)「切勿逕送上級法院」。
                                書記官  王  麗  珍
中    華    民    國   100    年    2     月    23    日
 附表
┌──┬─────┬───────┬────────┬───────┐
│編號│委託匯兌人│委託人交付被告│委託人匯款（或交│卷  證  頁  碼│
│    │          │款項之方式    │付現金）之日期暨│              │
│    │          │              │金額（新臺幣）  │              │
├──┼─────┼───────┼────────┼───────┤
│  │劉麟英    │由祝之興至劉麟│96年3至5月間    │警詢：警卷(一)│
│    │          │英於台北市萬華│交付現金合計2,85│第9-12、16-18 │
│    │          │區○○街○段11 │1,560元         │頁            │
│    │          │號3樓之辦公室 │                │              │
│    │          │向其收取現金（│                │              │
│    │          │新臺幣）      │                │              │
├──┼─────┼───────┼────────┼───────┤
│  │丁鳳立    │由丁鳳立匯款至│96年3月6日      │警詢：警卷(二)│
│    │          │祝之興之母親曹│匯款51,720元    │第305-307頁   │
│    │          │五之帳戶      ├────────┤郵政國內匯款單│
│    │          │              │96年4月30日     │：警卷(二)第30│
│    │          │              │匯款20,000元    │9頁           │
│    │          │              ├────────┤曹五之帳戶歷史│
│    │          │              │96年6月11日     │交易清單：警卷│
│    │          │              │匯款107,940元   │(三)第255-290 │
│    │          │              │                │頁            │
├──┼─────┼───────┼────────┼───────┤
│  │張秋霞    │同上          │95年9月29日     │警詢：警卷(二)│
│    │          │              │匯款70,000元    │第310-314頁   │
│    │          │              ├────────┤曹五之帳戶歷史│
│    │          │              │95年10月5日     │交易清單：警卷│
│    │          │              │匯款40,000元    │(三)第255-290 │
│    │          │              ├────────┤頁            │
│    │          │              │95年10月12日    │              │
│    │          │              │匯款1,100,000元 │              │
│    │          │              ├────────┤              │
│    │          │              │95年10月18日    │              │
│    │          │              │匯款100,000元   │              │
│    │          │              ├────────┤              │
│    │          │              │95年10月20日    │              │
│    │          │              │匯款422,900元   │              │
│    │          │              ├────────┤              │
│    │          │              │95年10月24日    │              │
│    │          │              │匯款40,000元    │              │
│    │          │              ├────────┤              │
│    │          │              │95年10月25日    │              │
│    │          │              │匯款529,400元   │              │
│    │          │              ├────────┤              │
│    │          │              │95年10月27日    │              │
│    │          │              │匯款340,000元   │              │
│    │          │              ├────────┤              │
│    │          │              │95年10月30日    │              │
│    │          │              │匯款42,280元    │              │
│    │          │              ├────────┤              │
│    │          │              │95年10月31日    │              │
│    │          │              │匯款41,350元    │              │
│    │          │              ├────────┤              │
│    │          │              │95年11月3日     │              │
│    │          │              │匯款60,000元    │              │
│    │          │              ├────────┤              │
│    │          │              │95年11月8日     │              │
│    │          │              │匯款589,500元   │              │
│    │          │              ├────────┤              │
│    │          │              │95年11月13日    │              │
│    │          │              │匯款150,000元   │              │
│    │          │              ├────────┤              │
│    │          │              │95年11月20日    │              │
│    │          │              │匯款200,000元   │              │
│    │          │              ├────────┤              │
│    │          │              │95年11月21日    │              │
│    │          │              │匯款100,000元   │              │
│    │          │              ├────────┤              │
│    │          │              │95年11月24日    │              │
│    │          │              │匯款41,700元    │              │
│    │          │              ├────────┤              │
│    │          │              │95年11月30日    │              │
│    │          │              │匯款230,000元   │              │
│    │          │              ├────────┤              │
│    │          │              │95年12月13日    │              │
│    │          │              │匯款41,840元    │              │
│    │          │              ├────────┤              │
│    │          │              │95年12月20日    │              │
│    │          │              │匯款100,000元   │              │
│    │          │              ├────────┤              │
│    │          │              │95年12月21日    │              │
│    │          │              │匯款120,000元   │              │
│    │          │              ├────────┤              │
│    │          │              │95年12月22日    │              │
│    │          │              │匯款80,000元    │              │
│    │          │              ├────────┤              │
│    │          │              │95年12月25日    │              │
│    │          │              │匯款40,000元    │              │
│    │          │              ├────────┤              │
│    │          │              │96年1月9日      │              │
│    │          │              │匯款210,000元   │              │
│    │          │              ├────────┤              │
│    │          │              │96年1月23日     │              │
│    │          │              │匯款400,000元   │              │
│    │          │              ├────────┤              │
│    │          │              │96年2月6日      │              │
│    │          │              │匯款100,000元   │              │
│    │          │              ├────────┤              │
│    │          │              │96年2月7日      │              │
│    │          │              │匯款60,000元    │              │
│    │          │              ├────────┤              │
│    │          │              │96年2月9日      │              │
│    │          │              │匯款30,000元    │              │
│    │          │              ├────────┤              │
│    │          │              │96年2月12日     │              │
│    │          │              │匯款130,000元   │              │
│    │          │              ├────────┤              │
│    │          │              │96年2月26日     │              │
│    │          │              │匯款100,000元   │              │
│    │          │              ├────────┤              │
│    │          │              │96年3月12日     │              │
│    │          │              │匯款40,000元    │              │
│    │          │              ├────────┤              │
│    │          │              │96年3月13日     │              │
│    │          │              │匯款60,000元    │              │
│    │          │              ├────────┤              │
│    │          │              │96年3月14日     │              │
│    │          │              │匯款65,000元    │              │
│    │          │              ├────────┤              │
│    │          │              │96年3月19日     │              │
│    │          │              │匯款220,000元   │              │
│    │          │              ├────────┤              │
│    │          │              │96年3月21日     │              │
│    │          │              │匯款200,000元   │              │
│    │          │              ├────────┤              │
│    │          │              │96年3月28日     │              │
│    │          │              │匯款100,000元   │              │
│    │          │              ├────────┤              │
│    │          │              │96年3月30日     │              │
│    │          │              │匯款100,000元   │              │
│    │          │              ├────────┤              │
│    │          │              │96年3月31日     │              │
│    │          │              │匯款1,200,000元 │              │
│    │          │              ├────────┤              │
│    │          │              │96年4月2日      │              │
│    │          │              │匯款100,000元   │              │
│    │          │              ├────────┤              │
│    │          │              │96年4月17日     │              │
│    │          │              │匯款110,000元   │              │
│    │          │              ├────────┤              │
│    │          │              │96年4月19日     │              │
│    │          │              │匯款150,000元   │              │
├──┼─────┼───────┼────────┼───────┤
│  │鄭愛娟    │同上          │95年10月11日    │警詢：警卷(二)│
│    │（由其親自│              │匯款23,730元    │第316-319頁   │
│    │或委託其友│              ├────────┤證人蔡茂松之警│
│    │人蔡茂松匯│              │95年12月22日    │詢：警卷(二)第│
│    │款）      │              │匯款14,705元    │336-338頁     │
│    │          │              ├────────┤郵政國內匯款單│
│    │          │              │96年1月29日     │：警卷(二)第32│
│    │          │              │匯款8,585元     │0頁           │
│    │          │              ├────────┤曹五之帳戶歷史│
│    │          │              │96年2月8日      │交易清單：警卷│
│    │          │              │匯款47,620元    │(三)第255-290 │
│    │          │              ├────────┤頁            │
│    │          │              │96年4月9日      │              │
│    │          │              │匯款30,040元    │              │
│    │          │              ├────────┤              │
│    │          │              │96年5月4日      │              │
│    │          │              │匯款104,350元   │              │
│    │          │              ├────────┤              │
│    │          │              │96年5月15日     │              │
│    │          │              │匯款8,800元     │              │
│    │          │              ├────────┤              │
│    │          │              │96年6月4日      │              │
│    │          │              │匯款18,860元    │              │
├──┼─────┼───────┼────────┼───────┤
│  │何靜文    │同上          │95年11月13日    │警詢：警卷(二)│
│    │          │              │匯款10,000元    │第325-329頁   │
│    │          │              ├────────┤曹五之帳戶歷史│
│    │          │              │95年12月12日    │交易清單：警卷│
│    │          │              │匯款18,000元    │(三)第255-290 │
│    │          │              ├────────┤頁            │
│    │          │              │95年12月19日    │              │
│    │          │              │匯款25,000元    │              │
│    │          │              ├────────┤              │
│    │          │              │96年2月15日     │              │
│    │          │              │匯款45,000元    │              │
│    │          │              ├────────┤              │
│    │          │              │96年4月11日     │              │
│    │          │              │匯款11,000元    │              │
│    │          │              ├────────┤              │
│    │          │              │96年5月18日     │              │
│    │          │              │匯款12,000元    │              │
├──┼─────┼───────┼────────┼───────┤
│  │張成嬌    │同上          │95年10月12日    │警詢：警卷(二)第│
│    │          │              │匯款70,000元    │330-334頁     │
│    │          │              ├────────┤曹五之帳戶歷史│
│    │          │              │95年11月15日    │交易清單：警卷│
│    │          │              │匯款25,000元    │(三)第255-290頁 │
│    │          │              ├────────┤              │
│    │          │              │95年11月27日    │              │
│    │          │              │匯款42,000元    │              │
│    │          │              ├────────┤              │
│    │          │              │95年12月12日    │              │
│    │          │              │匯款65,000元    │              │
│    │          │              ├────────┤              │
│    │          │              │95年12月25日    │              │
│    │          │              │匯款25,000元    │              │
│    │          │              ├────────┤              │
│    │          │              │96年1月3日      │              │
│    │          │              │匯款60,000元    │              │
│    │          │              ├────────┤              │
│    │          │              │96年2月2日      │              │
│    │          │              │匯款80,000元    │              │
│    │          │              ├────────┤              │
│    │          │              │96年2月8日      │              │
│    │          │              │匯款145,000元   │              │
│    │          │              ├────────┤              │
│    │          │              │96年3月5日      │              │
│    │          │              │匯款67,000元    │              │
│    │          │              ├────────┤              │
│    │          │              │96年3月22日     │              │
│    │          │              │匯款57,000元    │              │
│    │          │              ├────────┤              │
│    │          │              │96年3月28日     │              │
│    │          │              │匯款145,000元   │              │
│    │          │              ├────────┤              │
│    │          │              │96年4月2日      │              │
│    │          │              │匯款45,000元    │              │
│    │          │              ├────────┤              │
│    │          │              │96年5月18日     │              │
│    │          │              │匯款10,000元    │              │
│    │          │              ├────────┤              │
│    │          │              │96年5月22日     │              │
│    │          │              │匯款140,000元   │              │
├──┼─────┼───────┼────────┼───────┤
│  │魏彰裕    │同上          │95年8月4日      │警詢：警卷(二)│
│    │（由其親自│              │匯款100,000元   │第341-345頁   │
│    │或委託其妻│              ├────────┤郵政國內匯款單│
│    │陳雨良匯款│              │95年9月11日     │：警卷(二)第34│
│    │）        │              │匯款290,000元   │6頁           │
│    │          │              ├────────┤曹五之帳戶歷史│
│    │          │              │95年9月15日     │交易清單：警卷│
│    │          │              │匯款250,000元   │(三)第255-290 │
│    │          │              ├────────┤頁            │
│    │          │              │95年9月20日     │              │
│    │          │              │匯款60,000元    │              │
│    │          │              ├────────┤              │
│    │          │              │95年9月21日     │              │
│    │          │              │匯款290,000元   │              │
│    │          │              ├────────┤              │
│    │          │              │95年9月29日     │              │
│    │          │              │匯款250,000元   │              │
│    │          │              ├────────┤              │
│    │          │              │95年10月18日    │              │
│    │          │              │匯款50,000元    │              │
│    │          │              ├────────┤              │
│    │          │              │95年10月27日    │              │
│    │          │              │匯款40,000元    │              │
│    │          │              ├────────┤              │
│    │          │              │95年10月30日    │              │
│    │          │              │匯款50,000元    │              │
│    │          │              ├────────┤              │
│    │          │              │95年12月20日    │              │
│    │          │              │匯款12,720元    │              │
│    │          │              ├────────┤              │
│    │          │              │96年1月4日      │              │
│    │          │              │匯款85,000元    │              │
│    │          │              ├────────┤              │
│    │          │              │96年1月5日      │              │
│    │          │              │匯款60,000元    │              │
│    │          │              ├────────┤              │
│    │          │              │96年1月16日     │              │
│    │          │              │匯款21,300元    │              │
│    │          │              ├────────┤              │
│    │          │              │96年1月17日     │              │
│    │          │              │匯款21,340元    │              │
│    │          │              ├────────┤              │
│    │          │              │96年1月24日     │              │
│    │          │              │匯款43,040元    │              │
│    │          │              ├────────┤              │
│    │          │              │96年2月9日      │              │
│    │          │              │匯款174,130元   │              │
│    │          │              ├────────┤              │
│    │          │              │96年2月14日     │              │
│    │          │              │匯款43,500元    │              │
│    │          │              ├────────┤              │
│    │          │              │96年3月30日     │              │
│    │          │              │匯款128,970元   │              │
│    │          │              ├────────┤              │
│    │          │              │96年4月30日     │              │
│    │          │              │匯款21,900元    │              │
│    │          │              ├────────┤              │
│    │          │              │96年5月4日      │              │
│    │          │              │匯款43,700元    │              │
├──┼─────┼───────┼────────┼───────┤
│  │許德興    │同上          │95年7月24日     │警詢：警卷(二)│
│    │（由其親自│              │匯款12,500元    │第347-351頁   │
│    │或委託其子│              ├────────┤郵政國內匯款單│
│    │許春華匯款│              │95年8月11日     │：警卷(二)第35│
│    │）        │              │匯款34,210元    │2-353頁       │
│    │          │              ├────────┤曹五之帳戶歷史│
│    │          │              │95年9月1日      │交易清單：警卷│
│    │          │              │匯款166,175元   │(三)第255-290 │
│    │          │              ├────────┤頁            │
│    │          │              │95年9月13日     │              │
│    │          │              │匯款74,795元    │              │
│    │          │              ├────────┤              │
│    │          │              │95年9月28日     │              │
│    │          │              │匯款29,520元    │              │
│    │          │              ├────────┤              │
│    │          │              │95年10月11日    │              │
│    │          │              │匯款118,250元   │              │
│    │          │              ├────────┤              │
│    │          │              │95年10月24日    │              │
│    │          │              │匯款48,185元    │              │
│    │          │              ├────────┤              │
│    │          │              │95年10月26日    │              │
│    │          │              │匯款111,270元   │              │
│    │          │              ├────────┤              │
│    │          │              │95年11月6日     │              │
│    │          │              │匯款55,465元    │              │
│    │          │              ├────────┤              │
│    │          │              │95年11月20日    │              │
│    │          │              │匯款105,710元   │              │
│    │          │              ├────────┤              │
│    │          │              │95年12月7日     │              │
│    │          │              │匯款93,640元    │              │
│    │          │              ├────────┤              │
│    │          │              │95年12月20日    │              │
│    │          │              │匯款98,100元    │              │
│    │          │              ├────────┤              │
│    │          │              │95年12月25日    │              │
│    │          │              │匯款53,490元    │              │
│    │          │              ├────────┤              │
│    │          │              │96年1月5日      │              │
│    │          │              │匯款63,370元    │              │
│    │          │              ├────────┤              │
│    │          │              │96年1月22日     │              │
│    │          │              │匯款110,640元   │              │
│    │          │              ├────────┤              │
│    │          │              │96年2月8日      │              │
│    │          │              │匯款122,300元   │              │
│    │          │              ├────────┤              │
│    │          │              │96年2月9日      │              │
│    │          │              │匯款140,000元   │              │
│    │          │              ├────────┤              │
│    │          │              │96年2月12日     │              │
│    │          │              │匯款103,715元   │              │
│    │          │              ├────────┤              │
│    │          │              │96年3月9日      │              │
│    │          │              │匯款117,565元   │              │
│    │          │              ├────────┤              │
│    │          │              │96年3月16日     │              │
│    │          │              │匯款67,740元    │              │
│    │          │              ├────────┤              │
│    │          │              │96年3月26日     │              │
│    │          │              │匯款64,230元    │              │
│    │          │              ├────────┤              │
│    │          │              │96年3月30日     │              │
│    │          │              │匯款86,050元    │              │
│    │          │              ├────────┤              │
│    │          │              │96年4月2日      │              │
│    │          │              │匯款53,000元    │              │
│    │          │              ├────────┤              │
│    │          │              │96年4月16日     │              │
│    │          │              │匯款86,420元    │              │
├──┼─────┼───────┼────────┼───────┤
│  │徐強芬    │同上          │96年4月11日     │警詢：警卷(二)│
│    │          │              │匯款45,000元    │第354-357頁   │
│    │          │              ├────────┤郵政國內匯款單│
│    │          │              │96年6月5日      │：警卷(二)第35│
│    │          │              │匯款50,000元    │8頁           │
│    │          │              │                │曹五之帳戶歷史│
│    │          │              │                │交易清單：警卷│
│    │          │              │                │(三)第255-290 │
│    │          │              │                │頁            │
├──┼─────┼───────┼────────┼───────┤
│  │林明雄    │同上          │96年1月8日      │警詢：警卷(二)│
│    │（受其妻全│              │匯款40,000元    │第359-362頁   │
│    │翠團之委託│              ├────────┤郵政國內匯款單│
│    │而匯款）  │              │96年5月23日     │：警卷(二)第36│
│    │          │              │匯款50,000元    │3頁           │
│    │          │              │                │曹五之帳戶歷史│
│    │          │              │                │交易清單：警卷│
│    │          │              │                │(三)第255-290 │
│    │          │              │                │頁            │
├──┼─────┼───────┼────────┼───────┤
│  │袁木清    │同上          │95年8月31日     │警詢：警卷(二)│
│    │（受其友人│              │匯款30,000元    │第364-367頁   │
│    │綽號「小芳│              ├────────┤郵政國內匯款單│
│    │」之委託而│              │95年9月28日     │：警卷(二)第36│
│    │匯款）    │              │匯款83,500元    │8頁           │
│    │          │              ├────────┤曹五之帳戶歷史│
│    │          │              │95年10月23日    │交易清單：警卷│
│    │          │              │匯款60,000元    │(三)第255-290 │
│    │          │              │                │頁            │
├──┼─────┼───────┼────────┼───────┤
│  │林麗碧    │同上          │95年12月20日    │警詢：警卷(二)│
│    │（受其同事│              │匯款30,000元    │第369-371頁   │
│    │林欣雲之委│              ├────────┤郵政國內匯款單│
│    │託而匯款）│              │96年2月13日     │：警卷(二)第37│
│    │          │              │匯款30,000元    │2頁           │
│    │          │              ├────────┤曹五之帳戶歷史│
│    │          │              │96年4月10日     │交易清單：警卷│
│    │          │              │匯款42,900元    │(三)第255-290 │
│    │          │              │                │頁            │
├──┼─────┼───────┼────────┼───────┤
│  │陳美香    │同上          │96年3月2日      │警詢：警卷(二)│
│    │（受其友人│              │匯款40,000元    │第373-375頁   │
│    │綽號「顏平│              │                │郵政國內匯款單│
│    │」之委託而│              │                │：警卷(二)第37│
│    │匯款）    │              │                │9頁           │
│    │          │              │                │曹五之帳戶歷史│
│    │          │              │                │交易清單：警卷│
│    │          │              │                │(三)第255-290 │
│    │          │              │                │頁            │
└──┴─────┴───────┴────────┴───────┘